【裁判字號】    89,訴,84
【裁判日期】    890405
【裁判案由】    槍砲彈藥刀械管制條例
【裁判全文】
臺灣臺南地方法院刑事判決                            八十九年度訴字第八四號
    公  訴  人  臺灣台南地方法院檢察署檢察官
    被      告  甲○○
    指定辯護人  本院公設辯護人林宜靜
右列被告因槍砲彈藥刀械管制條例案件，經檢察官提起公訴（八十八年度偵字第一四
二三五號），本院判決如左：
    主  文
甲○○未經許可持有可發射子彈具有殺傷力之玩具手槍，累犯，處有期徒刑壹年陸月
，併科罰金新台幣伍萬元，罰金如易服勞役，以新台幣玖佰元即銀元參佰元折算壹日
。扣案玩具手槍壹把、改造子彈肆顆均沒收。
    事  實
一、甲○○曾於民國（下同）八十三年六月間，因施用毒品案件經法院判處有期徒刑
    三年確定，於八十七年一月二十六日執行完畢後，猶不知悔改，於八十八年十月
    間某日，在台南市○○路白濱茶藝館前，向一不詳姓名男子以新台幣二萬元購買
    ，以藍布絨袋內裝具有殺傷力仿ＢＥＲＥＴＴＡ廠半自動手槍製造之金屬玩具手
    槍更換土造金屬槍管而成之改造手槍一支，與供上述手槍用具殺傷力之改造子彈
    六顆，而未經許可無故持有上開槍彈，嗣於八十八年十一月十七日下午三時五十
    五分許，在台南市○○路○段一九二號前，攜帶上開槍彈放置在其車號Ｙ９─０
    ００５號自用小客車上，為警當場查獲，並扣得上開具殺傷力仿半自動手槍改造
    玩具手槍一把，供上述手槍用具殺傷力改造子彈六顆。
二、案經台南市警察局移請台灣台南地方法院檢察署檢察官偵查起訴。
    理  由
一、訊據被告甲○○對於右揭時地持有槍、彈之犯行固不否認，惟辯稱係由該不詳姓
    名男子脅迫，伊不得不持有該槍彈，且其未曾打開藍布絨袋，不知袋內裝有殺傷
    力之槍、彈云云。惟查被告於警訊及偵查中均坦承在台南市○○路白濱茶藝館前
    ，向不詳姓名男子以新台幣二萬元購入上開槍彈，嗣於本院時方翻異前詞，辯稱
    遭人脅迫購買，自難令人輕信。再者被告既稱遭該不詳姓名男子脅迫以二萬元購
    入上開具殺傷力之槍、彈，並將二萬元之現金當場交付該男子，則該男子大可於
    財物得手後離去，然該不詳男子卻將該殺傷力之槍、彈交付，則該男子如何不怕
    被告持該槍、彈反噬，被告所辯顯違常情，而不足採。另警方於查獲被告時，上
    開改造之玩具手槍已漏出袋外，而明顯可見，警方始將被告帶回警局調查，此具
    證人即查獲被告之員警任永信於本院審理時到庭證稱在卷，故被告辯稱不知袋內
    所裝何物，亦屬卸責之詞，不足採信。
二、另查扣案之改造手槍係仿ＢＥＲＥＴＴＡ廠半自動手槍製造之金屬玩具手槍更換
    土造金屬槍管而成之改造手槍，機械性能良好，具殺傷力；送鑑改造子彈六顆，
    均係玩具槍用金屬彈殼，加裝圓錐狀直徑約６．５０ＭＭ之土造金屬彈頭而成，
    經試射二顆結果，均能擊發，認亦具殺傷力，有內政部警政署刑事警察局八十八
    年十二月八日日刑鑑字第一二九四一二號鑑驗通知書一紙存卷足憑，本件事證已
    甚明確，被告上開犯行堪以認定。
三、核被告所為，係犯槍砲彈藥刀械管制條例第十一條第四項之未經許可持有其他可
    發射金屬或子彈具有殺傷力之槍砲罪及同法第十二條第四項之未經許可持有子彈
    罪。被告同時持有多顆子彈，應僅成立實質上一罪。至其未經許可，無故持有上
    開具殺傷力之手槍一支、子彈六顆之行為，係以一持有行為，同時侵害數法益，
    屬一行為觸犯數罪名之想像競合犯，應依刑法第五十五條前段規定，從一重之第
    十一條第四項罪責論處。又被告甲○○曾於八十三年六月間，因施用毒品案件經
    法院判處有期徒刑三年確定，於八十七年一月二十六日執行完畢後，有臺灣高等
    法院被告全國前案紀錄表一紙在卷可按，其於五年內再犯本件有期徒刑以上之罪
    ，為累犯，應依法加重其刑。爰審酌被告犯罪之動機、目的、手段、所生危害，
    犯後飾詞卸責，等一切情狀，量處如主文所示之刑，罰金部分並諭知易服勞役之
    折算標準，以資懲儆。又被告係犯槍砲彈藥刀械管制條例第十一條第四項之罪名
    ，依同條例第十九條第一項之規定，本應於刑於執行完畢或赦免後，令入勞動場
    所，強制工作三年，惟依八十七年十二月十八日公布之司法院大法官會議釋字第
    四七一號解釋意旨，犯槍砲彈藥刀械管制條例第十九條第一項所列舉之罪，如依
    個案情節不符比例原則，即不得適用該條例宣告保安處分；查本件被告所犯僅單
    純持有該改造玩具手槍，並未用於犯罪或有預備供犯罪所用，且被告之前並未有
    違反槍砲彈藥刀械管制條例前科，本院依其情節輕重及行為之嚴重性、所表現之
    危險性，認尚未達宣告保安處分之比例，自無庸再依該法宣告強制工作，併此敘
    明。扣案改造玩具手槍一把、未經試射子彈四發為違禁物，應依法宣告沒收。另
    扣案子彈六發其中二顆經試射已無殺傷力，已非違禁物，爰不另諭知宣告沒收。
據上論斷，應依刑事訴訟法第二百九十九條第一項前段，槍砲彈藥刀械管制條例第十
一條第四項、第十二條第四項，刑法第十一條前段、第五十五條、第四十七條、第四
十二條第二項、第三十八條第一項第一款，罰金罰鍰提高標準條例第二條，判決如主
文。
本案經檢察官張太龍到庭執行職務。
中    華    民    國      八十九      年      四      月        五      日
                                  臺灣臺南地方法院刑事第二庭
                                      法  官      鄧  希  賢
右正本證明與原本無異。
如不服本判決，應於判決送達後十日內向本院提出上訴狀( 應附繕本 )。
                                      書記官      陳  美  蓉
中    華    民    國      八十九      年      四      月        五      日


司法院資訊處製作；財團法人民間司法改革基金會備份。
